【裁判字號】    97,易,404
【裁判日期】    970229
【裁判案由】    竊盜
【裁判全文】
臺灣臺北地方法院刑事判決               97年度易字第404號
公  訴  人  臺灣臺北地方法院檢察署檢察官
被      告  甲○○
上列被告因犯竊盜案件，經檢察官提起公訴（九十七年度偵字第
一七四六號），嗣於本院準備程序進行中，被告就被訴事實為有
罪之陳述，經本院裁定進行簡式審判程序，判決如下：
    主    文
甲○○竊盜，累犯，處有期徒刑陸月，如易科罰金，以新臺幣壹
仟元折算壹日。
    犯罪事實
一、甲○○前於民國九十四年間因犯連續加重竊盜罪，經臺灣高
    等法院於九十五年十一月二十一日以九十五年度上易字第一
    九○八號判決判處有期徒刑十月確定；次於九十五年間因犯
    詐欺取財罪，經臺灣桃園地方法院於九十五年九月二十九日
    以九十五年度桃簡字第二二六一號判決判處有期徒刑三月，
    於九十五年十二月十一日確定；復於九十五年間因犯加重竊
    盜罪，經臺灣板橋地方法院於九十六年二月二十七日以九十
    六年度易字第一九一號判決判處有期徒刑十月，於九十六年
    四月三十日確定；又於九十五年間因犯竊盜罪，經臺灣桃園
    地方法院於九十五年十月十八日以九十五年度桃簡字第二六
    一一號判決判處拘役四十日，於九十五年十一月二十日確定
    ，上開四罪，經臺灣板橋地方法院於九十六年七月十九日以
    九十六年度聲減字第二二六一號裁定，分別減為有期徒刑五
    月、一月又十五日、五月及拘役二十日，前開三罪，應執行
    有期徒刑十月確定，有期徒刑部分於九十六年七月十六日執
    行完畢，拘役部分接續於九十六年八月四日執行完畢。詎猶
    不知悔悟，於九十七年一月十日晚上八時許，在臺北縣樹林
    市○○路某處，因見乙○○所有之車牌號碼八Ｌ—○二三七
    號自小客車（該車車牌二面業於九十六年十一月六日為他人
    所竊取，其上另有他人所懸掛號碼為Ｐ六—二五三九號之車
    牌二面）之鑰匙置於該車車門上未取下，竟乘現場無人看管
    之際，意圖為自己不法之所有，徒手開啟該車車門入內，並
    以該鑰匙插進該自小客車電門，發動該自小客車電門而竊取
    該自小客車得手後，旋即駕駛上開自小客車離去現場。嗣於
    九十七年一月十一日下午三時三十分許，甲○○駕駛上開自
    小客車，搭載不知情之高裕順至臺北市○○區○○路二段一
    六七巷內某處時，因形跡可疑為警盤查而查獲。
二、案經臺北市政府警察局中山分局報請臺灣臺北地方法院檢察
    署檢察官偵查起訴。
    理    由
一、前揭犯罪事實，業據被告甲○○於偵查及本院審理中坦承不
    諱，核與證人乙○○蒼於警詢時指訴情節相符，並有中山分
    局長安東所搜索扣押筆錄、中山分局長安東派出所扣押物品
    目錄表、照片、贓物認領保管單、車籍查詢—基本資料詳細
    畫面及臺北縣政府警察局車輛協尋電腦輸入單在卷可參，足
    徵被告任意性自白與事實相符，應堪採信。綜上所述，本件
    事證明確，被告犯行堪以認定，應依法論科。
二、核被告所為，係犯刑法第三百二十條第一項之普通竊盜罪。
    查被告前因犯連續加重竊盜罪，經臺灣高等法院判處有期徒
    刑十月確定，次因犯詐欺取財罪，經臺灣桃園地方法院判處
    有期徒刑三月確定，復因犯加重竊盜罪，經臺灣板橋地方法
    院判處有期徒刑十月確定，經臺灣板橋地方法院裁定分別減
    為有期徒刑五月、一月又十五日、五月，應執行有期徒刑十
    月確定，於九十六年七月十六日執行完畢，有臺灣高等法院
    被告全國前案紀錄表一份在卷可按，其於有期徒刑之執行完
    畢後，五年內故意再犯有期徒刑以上之本罪，為累犯，應依
    刑法第四十七條第一項之規定，加重其刑。爰審酌被告有如
    事實欄所載之前科，竟猶不思悔悟，年輕力壯，不思以正當
    途徑賺取所得，僅因一時貪念，再徒手為本件竊盜犯行，惡
    性非輕，惟犯罪後坦承犯行，態度良好，兼衡其犯罪之動機
    、目的、情節及犯罪所生損害等一切情狀，認公訴人具體求
    刑之有期徒刑二年六月，尚嫌過重，爰量處如主文所示之刑
    ，併諭知易科罰金之折算標準。
三、公訴人固請求將被告宣告強制工作，然斟酌被告本案竊盜犯
    行之犯罪時間距離其前所為竊盜犯行之犯罪時間，已隔數月
    之久，尚難認被告對於犯罪已成日常之惰性行為，而具犯罪
    之習性，且經本院審酌刑法第五十七條各款所列事由之一切
    情狀後，認被告本案竊盜犯行，宣告有期徒刑六月，如易科
    罰金，以新臺幣一千元折算壹日，已足收儆懲之效，亦不宜
    適用竊盜犯贓物犯保安處分條例第三條第一項第一款規定，
    為被告應於刑之執行前令入勞動場所強制工作之宣告，併此
    敘明。
據上論斷，應依刑事訴訟法第二百七十三條之一第一項、第二百
八十四條之一、第二百九十九條第一項前段，刑法第三百二十條
第一項、第四十七條第一項、第四十一條第一項前段，刑法施行
法第一條、第二條前段，判決如主文。
本件經檢察官王志超到庭執行職務
中    華    民    國  九十七  年    二    月  二十九  日
                  臺灣臺北地方法院刑事第一庭
                      法      官  雷淑雯
以上正本證明與原本無異。
如不服本判決，應於判決送達後十日內，向本院提出上訴狀。（
應抄附繕本）。
                      書  記  官  胡詩唯
中    華    民    國  九十七  年    二    月  二十九  日
附錄本案論罪科刑法條全文：
刑法第三百二十條第一項
意圖為自己或第三人不法之所有，而竊取他人之動產者，為竊盜
罪，處五年以下有期徒刑、拘役或五百元以下罰金。


司法院資訊處製作；財團法人民間司法改革基金會備份。
